【裁判字號】    97,易,218
【裁判日期】    970530
【裁判案由】    竊佔等
【裁判全文】
臺灣士林地方法院刑事判決               97年度易字第218號
公  訴  人  臺灣士林地方法院檢察署檢察官
被      告  甲○○
            乙○○
            丁○○
            壬○○
            癸○○原名許聰明.
上列五人共同
選任辯護人  鄭崇文律師
被      告  庚○○  男  57歲.
                    身分證統一.
                    住台北縣板橋市○○街305號8樓之8
選任辯護人  楊擴舉律師
被      告  丙○○○  男  64.
                    身分證統一.
                    住台北縣三芝鄉茂長村陳厝坑7鄰56號
上列被告因竊佔等案件，經檢察官提起公訴（95年度偵字第158
號），本院判決如下：
    主  文
甲○○、乙○○、庚○○、壬○○、癸○○共同犯詐欺取財罪，
各處有期徒刑拾月，均減為有期徒刑伍月，如易科罰金，均以銀
元佰元即新臺幣玖佰元折算壹日。
丁○○、丙○○○共同犯詐欺取財罪，各處有期徒刑陸月，如易
科罰金，均以銀元佰元即新臺幣玖佰元折算壹日，均減為有期
徒刑月，如易科罰金，均以銀元佰元即新臺幣玖佰元折算壹
日。
    事  實
一、甲○○、乙○○、丁○○、庚○○、壬○○、癸○○、丙○○○（下稱甲○○等7 人）及丑○○、李豐盛等人自民國91
    年9 月9 日起，推由丑○○出面向戊○○承租坐落於臺北市
    士林區○○里○○段○ ○段107 、109 地號、門牌號碼臺北
    市士林區○○○路210 號、210 之2 號、210 之6 號及210
    之2 號下方19.68 平方公尺之建物，合夥經營「冠櫻小吃店
    」，嗣因擅自違建、改建、新建房屋及積欠租金，經戊○○
    終止上開租賃契約，並對丑○○提出請求返還上開房屋之民
    事訴訟，並於92年4 月間向臺灣士林地方法院聲請對丑○○
    「冠櫻小吃店」之動產進行假扣押查封程序，同年4 月9 日
    上午10時許，臺灣士林地方法院民事執行人員依92年度裁全
    字第161 號假扣押裁定之執行名義查封「冠櫻小吃店」附表
    之物，並將附表之物交由在場之員工己○○保管，詎甲○○
    等7 人因投資「冠櫻小吃店」鉅額費用，不甘損失，竟基於
    妨害公務及意圖為自己不法所有之犯意聯絡，明知附表之物
    乃餐廳經營之重要生財設備，竟隱瞞附表之物已被查封之重
    要交易訊息，致辛○○、子○○陷於錯誤，於92年6 月1 日
    ，與甲○○等7 人簽立「協議書」，而將上開房屋連同附表
    之物以每月新臺幣（下同）20萬元代價出租予辛○○、子○○（均業經不起訴處分），作為經營餐廳使用，而為違背法
    院所為查封效力之行為，並取得租金。嗣經臺灣士林地方法
    院書記官於93年9 月21日前往上開房地履勘後，因辛○○、
    子○○當場主張有租賃權，並檢附「協議書」向臺灣士林地
    方法院聲明異議，而查悉上情。
二、案經戊○○訴由台灣士林地方法院檢察署發交臺北市政府警
    察局士林分局報告臺灣士林地方法院檢察署偵查起訴。
    理  由
壹、程序部分：
一、刑事訴訟法第158 條之3 規定：「證人、鑑定人依法應具結
    而未具結者，其證言或鑑定意見，不得作為證據」，惟倘法
    院已經於審理中傳喚該證人，踐行具結、供證、詰問程序，
    依照司法院釋字第582 號解釋之意旨，被告之反對詰問權已
    獲保障，證人辛○○、子○○經本院傳喚到庭作證，其等在
    檢察官偵訊之供述，並經提示告以要旨，由被告等為辯論或
    表示意見者，即應認有證據能力，是證人辛○○、子○○於
    檢察官偵查中所為之供述有證據能力。
二、按被告以外之人於審判外之言詞或書面陳述，除法律有規定
    者外，不得作為證據；又被告以外之人於審判外之陳述，雖
    不符合同法第159 條之1 至第159 條之4 之規定，但經當事
    人於審判程序同意作為證據，法院審酌該言詞陳述或書面陳
    述作成時之情況，認為適當者，亦得為證據。當事人、代理
    人或辯護人於法院調查證據時，知有第159 條第1 項不得為
    證據之情形，而未於言詞辯論終結前聲明異議者，視為有前
    項之同意，刑事訴訟法第159 條第1 項及第159 條之5 分別
    定有明文。查本判決後述所引用之證據，當事人於本院準備
    程序及審判期日中均表示無意見而不予爭執，且迄言詞辯論
    終結前均未聲明異議，本院審酌上開證據資料製作時之情況
    ，尚無違法不當及證明力明顯過低之瑕疵，亦認為以之作為
    證據應屬適當，故揆諸前開規定，爰逕依刑事訴訟法第159
    條之5 規定，認前揭證據資料均例外有證據能力，合先敘明
    。
貳、實體部分：
一、訊之被告甲○○、乙○○、丁○○、庚○○、壬○○、癸○○、丙○○○均矢口否認上開犯行，被告甲○○辯稱其僅是
    單純投資餐廳，不知餐廳生財器具被查封，亦未除去封條云
    云；被告乙○○辯稱：其僅是單純投資，不知查封之事云云
    ；被告丁○○辯稱：其原本是當廚師，只是打工，被找入股
    ，但無決策權云云，被告庚○○辯稱：其僅是投資者，未看
    過帳目，自始至終均是被告癸○○向其聯絡事情，其不知餐
    廳生財器具被查封云云；被告壬○○辯稱：其是投資者，未
    參與實際經營，不知餐廳生財器具被查封云云；被告癸○○
    辯稱：其因沒工作，到餐廳工作領薪水而已，當初是丑○○
    去租餐廳，因經營賠錢，大家同意轉租，其未撕毀封條云云
    ；被告丙○○○辯稱其不知查封之事，亦無人告知，不知與
    子○○、辛○○簽約之事云云。
二、經查：
１、被告甲○○、乙○○、丁○○、庚○○、壬○○、癸○○、
    盧慶宗及與證人丑○○及案外人李豐盛，由證人丑○○出面
    以其名義，自91年9 月9 日起至96年12月31日止，向告訴人
    戊○○承租台北市士林區○○○路210 號、210 之2 號、
    210 之6 號及210 之2 號下方19.68 平方公尺之建物，合夥
    經營「冠櫻小吃店」，業經證人丑○○（本院97年4 月18
    日審判筆錄）、戊○○（本院卷第82頁、第83頁）證述在卷
    ，並有房屋租賃契約書可稽（本院93年度執字第14327 號卷
    ─下稱執字卷，第31頁至第37頁）。而「冠櫻小吃店」之投
    資額，被告甲○○投資165 萬元、被告乙○○投資210 萬元
    、被告丁○○、庚○○、癸○○各投資110 萬元、被告壬○○投資220 萬元、被告丙○○○投資55萬元，並據被告等分
    別供述在卷（本院卷第85頁）。
２、告訴人以丑○○損毀上開承租建物等理由造成其損害，聲請
    本院民事執行處查封「冠櫻小吃店」內之動產，經本院民事
    執行處於92年4 月9 日依本院92年裁全字第161 號假扣押裁
    定執行假扣押查封附表之物，並交由第三人即「冠櫻小吃店
    」職員己○○保管，有上開假扣押裁定（本院92年度執全字
    第116 號卷─下稱執全卷，第21頁）及執行筆錄、指封切結
    （執全卷第116 頁至第118 頁背面）在卷可稽，可知被告等
    合夥經營之「冠櫻小吃店」所有之附表之物業於92年4 月9
    日經本院民事執行處查封，並交由第三人己○○保管。
３、附表之物經本院民事執行處查封後，被告等人將上開承租建
    物及現有一切生財設備包括桌、爐具、冰箱、電視、電話、
    吹風機等設備，自92年6 月1 日起至96年12月31日止，均出
    租予辛○○、子○○，有「協議書」、「補充協議書」（偵
    卷第96頁至第99頁、執字卷第59頁至第62頁），其中「協議
    書」第2 條約定：甲方（被告甲○○等7 人）並將現有一切
    生財設備，包含桌、爐具、冰箱、電視、電話、吹風機等設
    備交予乙方（辛○○、子○○）使用。據被告癸○○證稱：
    餐廳生財器具被查封後，其及會計有告知其他合夥人財物被
    查封，之後大家一起討論，因無法與房東達成和解，後來林
    元吉介紹辛○○等來承接餐廳等語（本院97年4 月18日審判
    筆錄第19頁、第20頁）；證人甲○○證稱：餐廳器具被查封
    後，我先生（江元吉）提議把整個餐廳出租，包括生財器具
    ，有找全部之股東出來談，大家都同意，被告丙○○○亦有
    去，只有被告庚○○沒去，但被告庚○○有說大家怎麼樣就
    怎麼樣等語（本院卷第139 頁至第141 頁）；又據證人子○○證稱：餐廳是向被告等7 人承租，與被告等7 人簽約，被
    告癸○○、甲○○表示由其2 人代表全權處理簽約，被告等
    7 人將現場所有之設備交付其與辛○○使用，簽約後將餐廳
    委託被告癸○○處理等語（本院卷第78頁、第79頁）；另證
    人辛○○證稱：透過甲○○之先生林元吉介紹而承租餐廳，
    其以現狀承租，簽約時是被告甲○○、癸○○到場，其他人
    以委託方式簽約等語（本院97年4 月18日審判筆錄第124 頁
    、第125 頁、第127 頁），是承上證人癸○○、甲○○、子
    ○○、辛○○所述，可知被告癸○○得知餐廳被查封後，有
    通知其他被告被查封之事，嗣被告7 人對餐廳附表之物被查
    封共商對策，之後由被告甲○○、癸○○代表出面將承租之
    建物連同附表之生財器具出租予辛○○、子○○，參以被告
    甲○○等7 人分別投入55萬元至220 萬元不等之錢財共同經
    營餐廳，利害攸關，自無餐廳之物被查封後，彼此不相互聯
    絡處理後續事宜之理，是被告甲○○、乙○○、丁○○、庚○○、壬○○、盧慶宗辯稱不知附表之物被查封云云，顯係
    卸責之詞，不足採信。
４、被告甲○○等7 人辯稱未除去本院民事執行處之查封封印、
    標示，不構成犯罪云云。按查封係執行機關於金錢債權之強
    制執行，剝奪債務人對特定財產之處分權，拘束於國家支配
    之下，以阻止債務人為有害於換價及滿足之行為。因此查封
    最主要之效力，在禁止債務人對執行標的物之處分。即查封
    後，債務人對查封物不得為移轉、設定負擔，或其他有礙執
    行效果之行為。所謂其他有礙執行效果之行為，例如租賃行
    為，蓋租賃權之設定，將使查封物價值減低。動產查封後，
    如執行法院自行保管，或交第三人保管者，債務人自無從使
    用收益。查封物如以債務人為保管人時，依強制執行法第59
    條第5 項得許其於無損查封物之價值範圍內，使用之。又按
    刑法第139 條規定：「損壞、除去或污穢公務員所施之封印
    或查封之標示，或為違背其效力之行為」之處罰，係保障其
    封印及查封效力，指不侵及封印之印文及記章，而實施保全
    中之不應為之一切行為而言，該條有三種處罰類型：（1）
    僅損壞、除去或污穢而未為違背其效力；（2） 損壞、除去
    或污穢等行為且為違背其效力；（3） 不損壞、除去或污穢
    等行為，而僅為違背其效力，均係處罰之客體。是以違背查
    封效力之行為，係就封印或標示之實際效力之妨害，雖不侵
    及封印或標示之外觀，但卻使封印或標示喪失其查封之效力
    ，仍就該行為予以處罰，此觀之該條之立法理由及司法院院
    解字第3936號之解釋甚明。職此查封之目的，係在保存執行
    財產現有狀態，而使執行債權人就查封之財產能獲得其後變
    價清償之滿足，而查本件附表之物，業經本院民事執行處於
    92年4 月9 日實施查封，並交由第三人己○○保管，業如前
    述，而告訴人聲請假扣押查封附表之物，係為保全損害賠償
    債權，有告訴人之聲請狀在卷可考（執全卷第116 頁），被
    告等明知附表之物被查封並交予第三人保管，其等對附表之
    物之使用收益權限即受限制，竟未經本院民事執行處之允許
    ，擅自出租予辛○○、子○○使用，使得附表之物之價值減
    損或有滅失之虞，影響告訴人債權之保全，顯見被告等人之
    出租附表之物之行為，縱未為損及封印及查封標示之外觀外
    形之行為，但在實質上則足以喪失查封之效力，已使告訴人
    假扣押查封動產之效力失其存在，所為與損壞、除去、污穢
    公務員所施之封印或查封之標示之效果並無二致，被告等之
    出租行為，自屬違背查封效力之行為。檢察官起訴書雖指被
    告等人除去查封之標示，惟證人子○○、辛○○證稱：簽約
    時並未看見附表之物有貼封條，是後來法院來點交，書記官
    翻出桌子底下封條，其等才知道，其他東西並沒有封條等語
    （偵查卷第194 頁），而附表之物係放置於餐廳，除桌子外
    ，其上之封條是否自然脫落或人為除去及係何人除去，並無
    確切之證據，誠如證人子○○、辛○○所述，是尚難遽認被
    告等人有除去查封之標示，應僅認被告等人所為係違背查封
    效力之行為。末按強制執行法第51條第2 項、第3 項固規定
    ，實施查封後，債務人就查封物所為移轉、設定負擔或其他
    有礙執行效果之行為，對於債權人不生效力。實施查封後，
    第三人未經執行法院允許，占有查封物或為其他有礙執行效
    果之行為者，執行法院得依職權或依聲請排除之。雖被告等
    將附表之物出租予辛○○、子○○，依上開規定，對告訴人
    不生效力，執行法院亦得依聲請或依職權排除辛○○、子○○之占有附表之物，但仍無解於被告等所為對於查封標的所
    造成價值上實質之減損，而有礙於告訴人將來債權之滿足，
    自不因強制執行法第51條第2 項、第3 項之規定，即認被告
    等之行為不違背查封效力，併此敘明。
５、按刑法第339 條第1 項所稱之詐術，固以不積極的作為為限
    。即利用他人之錯誤而使其為財物之交付者，亦仍不失為詐
    欺，此種不作為欺罔，一般以為應以有無告知義務為準，而
    此告知義務，必須在對方發生錯誤之前即已有之，亦即須因
    其不告知以致發生錯誤者，始足當之。經查，本件被告等人
    向告訴人承租前開建物，購置生財器具經營餐廳，據證人丑
    ○○證稱：本來說好其出資2 百萬元，工程款總共1 千多萬
    元，其支付工程350 萬元，被告壬○○收了股東的錢，尚欠
    其150 萬元工程款等語（本院卷第116 頁、第123 頁），可
    知被告等人與丑○○、李豐盛等股東對於「冠櫻小吃店」投
    資鉅額款項，惟因與告訴人之合約糾紛，遭告訴人聲請法院
    假扣押附表之物，業經本院調假扣押全卷核閱無誤，就附表
    經查封並交予第三人保管之物，被告等人即不得再任意利用
    ，如此即影響被告等人餐廳之繼續營運，結果將導致被告等
    人之投資付諸流水。而據證人子○○、辛○○證稱：其等簽
    訂租約時，並未看到封條，如果有貼封條即不會簽租約，因
    生財器具有貼封條將如何經營，且被告癸○○亦未告知先前
    查封之情形等語（偵查卷第194 頁、第195 頁），可知附表
    之物是「冠櫻小吃店」重要之生財器具，被查封後將影響餐
    廳之經營，被告等人就此影響子○○、辛○○締約之重要事
    項，有事先告知之義務，雖除附表桌子之封條尚黏貼於桌下
    ，其餘封條不知何人或何故而遭除去，俱如前述，然被告等
    人明知附表之物遭查封，竟隱瞞之而將上開建物連同附表之
    物一併出租辛○○、子○○並按月取得租金20萬元，被告等
    人有不法所有之意圖甚明。被告等人隱瞞附表之物被查封之
    事實，致子○○、辛○○陷於錯誤而簽立租約並依約支付租
    金，被告等7 人所為該當詐欺取財。
三、按行為後法律有變更者，適用行為時之法律。但行為後之法
    律有利於行為人者，適用最有利於行為人之法律，刑法第 2
    條第1項定有明文（刑法第2條係規範行為後法律變更所生新
    舊法律比較適用之準據法，是刑法第2 條本身雖經修正，但
    該條文既屬適用法律之準據法，本身尚無比較新舊法之問題
    ，應逕適用裁判時之刑法第2 條規定以決定適用之刑罰法律
    ）。又比較時應就罪刑有關之共犯、未遂犯、想像競合犯、
    牽連犯、連續犯、結合犯，以及累犯加重、自首減輕暨其他
    法定加減（如身分加減）與加減例等一切規定，綜其全部罪
    刑之結果而為比較（最高法院95年第8 次刑事庭會議決議參
    照）。茲就比較情形分述如下：
１、刑法第33條第5 款有關罰金之最低數額部分，刑法分則編各
    罪所定罰金之貨幣單位原為銀元，修正前刑法第33條第5 款
    規定：「罰金：（銀元）1 元以上」，而銀元與新臺幣間之
    折算，依現行法規所定貨幣單位折算新臺幣條例規定，以銀
    元1 元折算新臺幣3 元；修正後刑法第33條第5 款則規定：
    「罰金：新臺幣1,000 元以上，以百元計算之」；經比較修
    正前、後之規定，修正後刑法第33條第5 款所定罰金之最低
    數額，較之修正前提高，自以修正前刑法第33 條 第5 款規
    定有利於被告等。
２、刑法施行法第1 條之1 有關罰金之最高數額部分，修正刑法
    係自95年7 月1 日起施行，在此之前，刑法分則編有關罰金
    之貨幣單位係銀元（銀元與新臺幣之折算比例為一比三），
    且依刑法分則編應處罰金者，應適用罰金罰鍰提高標準條例
    第1 條、第5 條規定，就72年6 月26日前修正之刑法條文，
    罰金數額提高2 至10倍，其後修正者則不提高倍數；而修正
    刑法施行後，因刑法第33條第5 款所定罰金之貨幣單位，經
    修正為新臺幣後，刑法分則各罪所定罰金之貨幣單位亦應配
    合修正為新臺幣，為使刑法分則編各罪所定罰金之最高數額
    與刑法修正前趨於一致，乃增訂刑法施行法第1 條之1 ：「
    中華民國94年1 月7 日刑法修正施行後，刑法分則編所定罰
    金之貨幣單位為新臺幣。94年1 月7 日刑法修正時，刑法分
    則編未修正之條文定有罰金者，自94年1 月7 日刑法修正施
    行後，就其所定數額提高為30倍。但72年6 月26日至94年1
    月7 日新增或修正之條文，就其所定數額提高為3 倍」，從
    而，刑法分則編各罪所定罰金刑之最高數額，於上開規定修
    正後並無不同，對被告等而言，並無不利。
３、刑法第28條原規定：「二人以上共同『實施』犯罪之行為者
    ，皆為共同正犯。」亦於上述時間同時修正為：「二人以上
    共同『實行』犯罪之行為者，皆為共同正犯。」將舊法之「
    實施」修正為「實行」。原「實施」之概念，包含陰謀、預
    備、著手及實行等階段之行為，修僅共同實行犯罪行為始成
    立共同正犯。是新法共同正犯之範圍縮小，排除陰謀犯、預
    備犯之共同正犯。新舊法共同正犯之規定因此有變動，自屬
    犯罪後法律有變更，經比較新舊法結果，對被告而言均共犯
    ，並無利或不利。
４、綜合上述各條文修正前、後之比較，可知依修正前、後之規
    定，就罰金之最高數額（即刑法施行法第1 條之1） 部分，
    對被告等並無不利，惟修正後之罰金最低數額，均較修正前
    提高，顯然不利於被告等，揆諸前揭最高法院決議所揭示之
    罪刑綜合比較原則，依刑法第2 條第1 項前段之規定，應整
    體適用行為時即修正前之規定。
四、核被告所為，係犯刑法第139 條之違背查封效力罪、第339
    條第1 項之詐欺取財罪，就詐欺取財部分，檢察官認被告等
    人係犯刑法第339 條第2 項詐欺得利罪，尚有未洽，其起訴
    法條應予變更，被告等人就上開二罪有犯意聯絡，行為分擔
    ，為共同正犯。被告等人所犯上開二罪，具想像競合裁判上
    一罪之關係，從較重之詐欺取財罪論處。另刑法第55條關於
    想像競合犯之規定，修正後增列第55條但書，乃法理之明文
    化，非法律之變更，並無有利或不利之情形，自不生新舊法
    比較之問題，應依一般法律適用原則，適用裁判時法（最高
    法院95年度第21次刑事庭會議決議參照），併此敘明。雖檢
    察官起訴書僅起訴被告等人係犯刑法第139 條之違背查封效
    力罪，然就詐欺取財之犯罪事實部分，業經公訴檢察官認與
    違背查封效力罪部分具裁判上一罪之關係，請求併予審理，
    自無不合，本院自應併予審理，併此敘明。被告等將建物連
    同附表之物一併租予告訴人，其僅為一次之詐欺行為，雖陸
    續收取包含使用附表之物之對價，然應成立一罪，併此敘明
    。爰審酌被告等之犯罪動機、目的、手段、對國家公權力之
    挑釁，既犯後否認犯行等一切情狀，分別量處如主文所示之
    刑。被告等之犯罪時間，在96年4 月24日以前，合於減刑條
    件，爰依中華民國九十六年罪犯減刑條例之規定予以減刑。
    又被告行為時之刑法第41條第1 項前段規定：「犯最重本刑
    為5 年以下有期徒刑以下之刑之罪，而受6 個月以下有期徒
    刑或拘役之宣告，因身體、教育、職業、家庭之關係或其他
    正當事由，執行顯有困難者，得以1 元以上3 元以下折算1
    日，易科罰金。」有關易科罰金折算標準，依修正前罰金罰
    鍰提高標準條例第2 條前段（現已刪除）規定，就其原定數
    額提高為100 倍折算1 日，則本件被告等行為時之易科罰金
    折算標準，應以銀元300 元折算1 日，經折算為新台幣後，
    應以新台幣900 元折算為1 日。惟95年7 月1 日修正施行之
    刑法第41條第1 項前段則規定：「犯最重本刑為5 年以下有
    期徒刑以下之刑之罪，而受6 個月以下有期徒刑或拘役之宣
    告者，得以新台幣1 千元、2 千元或3 千元折算1 日，易科
    罰金。」比較修正前後之易科罰金折算標準，以95年7 月1
    日修正施行前之規定，較有利於被告等，依刑法第2 條第1
    項前段，適用修正前刑法第41條第1 項前段規定，諭知易科
    罰金之折算標準。又易科罰金屬易刑處分，雖須比較新舊法
    ，然不在與本刑有關之綜合比較之列，有最高法院96年台上
    字第2790號判決可參，併此敘明。
五、檢察官起訴書認被告等人另涉犯刑法第320 條第2 項之竊佔
    罪。然按被告等人向告訴人承租前開建物，對於前開建物原
    有占有及使用之權，該建物並在其等占有使用中，縱被告等
    人嗣未經告訴人同意，擅將上開建物出租予辛○○、子○○
    ，然與竊佔罪之乘人不知擅自佔據，而侵害他人之支配權之
    構成要件不符，自難以竊佔罪相繩，因起訴書認此部分與前
    開違背查封效力罪部分具裁判上一罪之關係，爰不另為無罪
    之諭知。
據上論斷，應依刑事訴訟法第299 條第1 項前段、第300 條、刑
法第2 條第1 項前段、第28條、第139 條、第339 條第1 項、第
55條、修正前刑法第33條第5 款、第41條第1 項前段、刑法施行
法第1 條之1 、修正刪除前罰金罰鍰提高標準條例第2 條，現行
法規所定貨幣單位折算新臺幣條例第2 條、中華民國九十六年罪
犯減刑條例第2 條第1 項第3 款、第7 條、第9 條，判決如主文
。
本案經檢察官湯偉祥到庭執行職務
中    華    民    國    97    年    5    月    30    日
                  刑事第三庭審判長法  官 杜惠錦
                                  法  官 梁哲瑋
                                  法  官 陳美彤
以上正本證明與原本無異。
如不服本判決，應於收受送達後10日內向本院提出上訴書狀，其
未敘述上訴理由者，應於上訴期間屆滿後20日內向本院補提理由
書狀（均須按他造當事人之人數附繕本）。
                                  書記官 蘇彥宇
中    華    民    國    97    年    5    月    30    日
附表：
┌──┬────────────┬─────────┐
│編號│   物  品  名  稱       │  數       量     │
├──┼────────────┼─────────┤
│ 1  │   冰櫃                 │  1台             │
├──┼────────────┼─────────┤
│ 2  │   變壓器               │  1個             │
├──┼────────────┼─────────┤
│ 3  │   圓桌                 │  14張            │
├──┼────────────┼─────────┤
│ 4  │   方桌                 │  5張             │
├──┼────────────┼─────────┤
│ 5  │   製冰機               │  1台             │
├──┼────────────┼─────────┤
│ 6  │   平面式冰箱           │  2台             │
├──┼────────────┼─────────┤
│ 7  │   蒸箱                 │  1台             │
├──┼────────────┼─────────┤
│ 8  │   冷凍庫               │  1台             │
├──┼────────────┼─────────┤
│ 9  │   儲備型電能開水器     │  1台             │
└──┴────────────┴─────────┘
附錄本案論罪科刑法條全文：
中華民國刑法第139條
（污損封印、查封標示或違背其效力罪）
損壞、除去或污穢公務員所施之封印或查封之標示，或為違背其
效力之行為者，處1 年以下有期徒刑、拘役或3 百元以下罰金。
中華民國刑法第339條
（普通詐欺罪）
意圖為自己或第三人不法之所有，以詐術使人將本人或第三人之
物交付者，處5 年以下有期徒刑、拘役或科或併科1 千元以下罰
金。
以前項方法得財產上不法之利益或使第三人得之者，亦同。
前二項之未遂犯罰之。


司法院資訊處製作；財團法人民間司法改革基金會備份。
